臺灣新竹地方法院刑事判決　　　　　　　　　　　　　　九十一年度訴字第一七號
　　公　訴　人　臺灣新竹地方法院檢察署檢察官
　　被　　　告　乙○○
右列被告因違反毒品危害防制條例案件，經檢察官提起公訴（九十年度毒偵字第號）
，本院判決如左：
    主  文
乙○○施用第一級毒品，處有期徒刑柒月；又施用第二級毒品，處有期徒刑參月；應
執行有期徒刑玖月。
    事  實
一、乙○○前因施用毒品案件，經裁定送觀察、勒戒後，認有繼續施用毒品之傾向，
    經臺灣板橋地方法院裁定令入戒治處所施以強制戒治一年，執行屆滿三月後，經
    評定合格，認無繼續戒治之必要，經同法院以八十七年度訴緝字第二三一號裁定
    停止戒治，所餘戒治期間付保護管束，嗣乙○○於保護管束期間違反保護管束應
    行遵守事項，且情節重大，經撤銷停止戒治，令入戒治處所執行殘餘戒治期日，
    於民國九十年一月八日執行期滿，經臺灣板橋地方法院於同年月十九日，以八十
    七年度訴緝字第二三一號判決免刑確定。詎乙○○竟不知悔改，又於九十年六月
    十三日某時（起訴書記載為同年月十四日下午三時三十分許分別回溯前二十六小
    時及九十六小時某時），在新竹市○○路○段十號五樓之二十九，分別以將海洛
    因摻入香煙中點燃吸用其煙霧之方式施用第一級毒品海洛因一次，及以將安非他
    命置於吸食器內點燃吸用其煙霧之方式施用第二級毒品安非他命一次，為警於九
    十年六月十四日凌晨三時三十分許，在前揭處所房間內查獲（並扣得第一級毒品
    海洛因十四．七公克，第二級毒品安非他命二．七公克、電子磅秤一台、分裝袋
    一０九個、殘渣袋十一個、注射針筒二支及分裝匙一支部分，另案偵辦中）。乙
    ○○經聲請強制戒治，由本院以九十年度毒聲字第一二六六號裁定強制戒治中。
二、案經新竹市警察局第一分局報請台灣新竹地方法院檢察署檢察官偵查起訴。
    理  由
一、訊據被告坦承於右揭時地施用第一、二級毒品，僅辯稱查獲當日並未施用，係在
    旁吸到二手煙，扣案之毒品等物均非其所有，為同時被查獲之甲○○（另案偵辦
    ）所有之物等語。經查，被告為警查獲當日所採取之尿液經送新竹市衛生局檢驗
  ，呈甲基安非他命及海洛因還原為嗎啡之陽性反應，有該局不法藥物尿液初步檢
    驗報告書及尿液送驗受檢人真實姓名對照表暨送驗登記簿影本在卷可稽，按甲基
    安非他命或海洛因經施用入人體後，約二十四小時內自尿中排出，惟檢驗方式僅
    鑑定是否呈陽性反應，未定其含量，且其成分之檢出與投與量、方式、個人體質
    、檢驗方法及採尿時間等諸多因素有關，故於尿液中檢出陽性反應尚無法確實推
    算吸食時間距採集時間之長短，惟海洛因平均可檢出時限約為二十六小時，安非
    他命最長不會超過四日，有卷附之行政院衛生署藥物食品檢驗局（８１）藥檢壹
    字第００一一五六號及第八一一四八八五號函在卷可稽，被告為警查獲當日所採
    取尿液中雖均經檢出第一、二級毒品之陽性反應，參以前開函釋，尚未能証明查
    獲當日有施用毒品，且核與其供稱之施用時間大致相符，故被告自白與事實相符
    ，堪信為實在，至扣案之如事實欄內所載之物，係在另案被告甲○○住處查獲，
    被告亦否認為其所有，且尚無証據足以証明扣案物品係屬被告所有之物，併予敘
    明。又被告前因施用毒品案件，經台灣板橋地方法院以八十七年度訴緝字第二三
    一號裁定送觀察、勒戒後，因有繼續施用毒品之傾向，由該院裁定令入戒治處所
    強制戒治一年，執行屆滿三月後，經評定合格，認無繼續戒治之必要，經同院以
    八十七年度訴緝字第二三一號裁定停止戒治，所餘戒治期間付保護管束，嗣被告
    於保護管束期間違反保護管束應行遵守事項情節重大，經撤銷停止戒治，令入戒
    治處所執行殘餘戒治期日，於九十年一月八日執行期滿，經該院於同年月十九日
    ，以八十七年度訴緝字第二三一號判決免刑確定，有判決書一紙附卷可稽，其於
    五年後再犯毒品危害防制條例第十條之罪，經裁定送強制戒治，亦有臺灣新竹地
    方法院檢察署檢察官九十年度聲戒字第三十號聲請書及本院九十年度毒聲字第一
    二六六號裁定書各一紙附卷可稽，被告犯罪事證明確，犯行洵堪認定。
二、按海洛因及安非他命分別為毒品危害防制條例第二條第二項第一款、第二款規定
    之第一級、第二級毒品。被告非法施用海洛因、安非他命，核其所為係犯毒品危
    害防制條例第十條第一項及第二項之非法施用第一級、第二級毒品罪。被告因施
    用第一、二級毒品而分別持有毒品之低度行為，應為施用毒品之高度行為所吸收
    ，均不另論罪。又被告所犯之施用第一級毒品罪及施用第二級毒品罪，犯意各別
    ，罪名不同，應予分論併罰。爰酌被告多次施用毒品，仍不知悔改之犯罪動機、
    施用毒品之手段、其多年施用毒品對社會及個人所生之危害及犯後坦承犯行之態
    度等一切情狀，分別量處如主文所示之刑，並定其應執行刑。
據上論斷，應依刑事訴訟法第二百九十九條第一項前段，毒品危害防制條例第十條第
一項、第二項，刑法第十一條前段、第五十一條第五款，判決如主文。
本案經檢察官郭棋湧到庭執行職務。
中        華        民      國      九十一    年    二      月    七    日
                                    台灣新竹地方法院刑事第二庭
                                        法  官  王紋瑩
右正本證明與原本無異。
如不服本判決，應於判決送達後十日內向本院提出上訴狀( 應附繕本 )，上訴於
臺灣高等法院。
                                        書記官  馮玉玲
中        華        民      國      九十一    年    二      月    七    日
附錄犯罪引用法條：
毒品危害防制條例第十條施用第一級毒品者，處六月以上五年以下有期徒刑。
施用第二級毒品者，處三年以下有期徒刑。
